# 集团财务报表审计重要组成部分是否一定要出具审计报告

提问人：swx6420 时间：2023-07-17 17:08:49
请教陈版:1.集团财务报表审计，是不是母公司的审计报告要和合并审计报告一起出，而不能单独出具母公司审计报告；2.对重要组成部分，是否一定要单独出具审计报告，而对不重要组成部分，则不需要出具审计报告；3.如果组成部分已由其他事务所出具了审计报告，但该事务所不是组成部分注册会计师，是不是就当组成部分没审计过，需要重新出具审计报告。谢谢。

回答人：chenyiwei
1 、“集团审计方法”的核心就是针对一个包含多个组成部分的被审计单位，如何确定针对各部分的审计策略，以达到针对被审计集团整体获取充分、适当审计证据以支持其审计意见的目的。因此，集团审计方法最适合的应用场景并不是对每个组成部分都需要分别出具法定的审计报告（如是，则需兼顾集团审计和组成部分法定审计的要求），而是对其中相当多的组成部分不单独出具报告，仅出具集团层面审计报告的情形。
2 、是否单独出具母公司审计报告，这不是集团审计方法规范的范围，而是取决于委托方的具体要求。如果是常规年度审计，则需出具同时包含被审计单位的母公司个别报表和合并报表的审计报告，或者同时出具两份审计报告。
3 、针对各组成部分是否单独出具审计报告，应与委托方协商确定并在业务约定书中明确，并无定论。“.如果组成部分已由其他事务所出具了审计报告，但该事务所不是组成部分注册会计师”，此时可以不利用其审计结果，但需站在集团角度考虑该事项是否影响集团层面审计证据的充分性和适当性，如果是重要组成部分，则也不排除重新实施审计，但是否重新出具单独的审计报告则取决于委托方要求。